【裁判字號】    88,易,1475
【裁判日期】    890121
【裁判案由】    違反區域計劃法
【裁判全文】
臺灣桃園地方法院刑事判決                        八十八年度易字第一四七五號
    公  訴  人  臺灣桃園地方法院檢察署檢察官
    被      告  己○○
                戊○○
右列被告等因違反區域計劃法案件，經檢察官提起公訴（八十八年度偵字第一三九
號），本院判決如左：
        主  文
己○○、戊○○均無罪。
         理   由
一、公訴意旨略以：壬○○係楊梅鎮○○○○段第四０五地號等五十四筆土地之所有
    權人，明知其所有之地緊鄰灌溉水圳，且其中有如附表複丈成果圖所示楊梅鎮○○○○段第四０八地號等二十五筆土地經桃園縣政府公告編定為特定農業區農牧
    用地，非經主管機關之許可，不得為農牧用途以外之使用，竟於八十六年十月間
    起，未經主管機關之許可而先將其所有之前揭土地開挖成養殖魚池，復於八十七
    年十二月間起，將該地以每一卡車三百元至一千元之代價，供他人回填工地廢土
    及傾倒垃圾牟利，並僱用甲○○、丑○○、庚○○、辛○○、丁○○、子○○、
    己○○、戊○○等人擔任現場交通指揮（甲○○兼收費工作）、癸○○及寅○○
    擔任挖土機操作及駕駛水車灑水工作。嗣於八十八年十二月二十五日晚間十時許
    ，為警查獲，並當場查獲分別駕駛渠個人所有，靠行營業之車號ＧＮ─０二九、
    ＸＣ─０七六及ＭＵ─八一三營業用大貨車前來傾倒廢土之司機乙○○、卯○○
    及丙○○等人。嗣經桃園縣政府於八十八年四月二日，以八八府地用字第０六六
    二八三號函通知於八十八年四月十四日前恢復土地原狀使用，詎渠等於收受前開
    函件後仍未於期限內回復原狀。因認被告己○○、戊○○（以上壬○○、甲○○
    、丑○○、庚○○、辛○○、丁○○、子○○、癸○○、寅○○、乙○○、卯○○及丙○○等部分，本院已審結）涉嫌共同違反區域計劃法第十五條第一項、第
    二十一條之規定，應依同法第二十二條之規定論處等罪嫌云云。
二、按犯罪事實應依證據認定之，無證據不得推定其犯罪事實。又不能證明被告犯罪
    者，應諭知無罪之判決，刑事訴訟法第一百五十四條、第三百零一條第一項前段
    分別定有明文。而認定不利於被告之事實，須依積極證據，苟積極證據不足為不
    利於被告事實之認定時，即應為有利於被告之認定，更不必有何有利之證據，最
    高法院著有判例可循（最高法院三十年上字第八一六號判例參照）。次按區域計
    劃法第二十二條規定：「違反前條規定，不依限變更土地使用或拆除建築物恢復
    土地原狀，除依行政執行法辦理外，並得處六個月以下有期徒刑、拘役或科三千
    元以下罰金。」，所謂「不依限」乃指不依政府規定之期限之謂，是該法第二十
    二條須以主管機關合法通知並定有相當期限為構成要件，且該條犯罪之行為人應
    係土地所有權人或實際違反管制使用之人。
三、經查：（一）本案系爭土地之所有權人係壬○○，此有土地登記簿謄本附卷可稽
    ，且被告己○○、戊○○等人僅係受僱於土地所有權人壬○○在上址工作，並未
    向土地所有權人壬○○承租該系爭土地，亦非系爭土地之使用權人。（二）公訴
    人認被告右揭犯罪，係以被告己○○、戊○○受僱於被告壬○○在現場工作，有
    犯意聯絡及行為分擔為主要論據，訊據被告己○○、戊○○矢口否認右揭犯行，
    己○○辯稱：伊於八十七年十二月二十三日起始受僱於地主壬○○，並不知該廢
    土場未經許可等語；戊○○則先辯稱：伊係欲向壬○○借錢，所以才在現場等語
    ，後於本院前往勘驗發現其在現場看守工寮時，改辯稱：伊僅係受僱擔任看守工
    寮之工作等語，經查，被告壬○○亦供承己○○、戊○○等二人為其僱用在現場
    擔任現場交通指揮及看守工寮之工作，而被告等僅係受僱至該地工作，工作時間
    不久，故所辯不知認廢土場未經申請許可得傾倒廢土等詞堪予採信。此外本院復
    查無其他積極證據證明被告等與被告壬○○有犯意之聯絡及行為之分擔，被告犯
    罪即屬不能證明，應為無罪之諭知。
四、被告戊○○經合法傳喚無正當理由不到庭，本院認為應諭知無罪之判決，爰不待
    其陳述逕行判決。
據上論斷，應依刑事訴訟法第三百零一條第一項、三百零六條，判決如主文。
本案經檢察官黃錦秋到庭執行職務
中      華      民      國    八十九    年      四      月     十四     日
                                    臺灣桃園地方法院刑事第二庭
                                        法  官    曾 正 耀
右正本證明與原本無異
如不服本判決應於送達後十日內向本院提出上訴狀
                        書記官    蘇    萱
中      華      民      國      八十九      年     四     月    十五    日


司法院資訊處製作；財團法人民間司法改革基金會備份。
